臺灣臺北地方法院民事判決
110年度重訴字第1040號
原      告    玉山商業銀行股份有限公司


法定代理人    黃男州  
訴訟代理人    劉冠甫  
被      告    紘茂股份有限公司



兼法定代理人  李軒宇  

被      告    李采憶  

上列當事人間請求清償借款事件，本院於民國111年3月24日言詞
辯論終結，判決如下：
    主      文
被告應連帶給付原告新台幣7,664,595元，及如附表二所示之利
息、違約金。
訴訟費用由被告連帶負擔。 　
    事實及理由
一、被告紘茂股份有限公司（下稱紘茂公司）、李軒宇、李采憶
    經合法通知，均未於言詞辯論期日到場，核無民事訴訟法第
    386條所列各款情形，爰依原告之聲請，由其一造辯論而為
    判決。
二、原告主張：紘茂公司前邀同李軒宇、李采憶為連帶保證人，
    分別於民國109年5月28日、110年7月20日，各與原告簽訂授
    信總約定書、連帶保證書，經原告核給中期擔保放款（薪資
    紓困貸款總額度新台幣〈下同〉400萬元、租金紓困貸款總額
    度100萬元）、短期擔保及信用放款（總額度600萬元），紘
    茂公司乃依約出具動用申請書向原告申請撥款，各筆動撥金
    額、借款期間、償還方式及利息利率，分別詳如附表一所示
    ，並均約定對原告所負一切債務，如有任何一宗債務未依約
    清償本金時，即喪失期限利益，其債務視為全部到期，且逾
    期還本時，應依原約定利率計付遲延利息，逾期還本或付息
    時，本金自到期日起，利息自繳息日起，其逾期在6個月以
    內者，按約定利率10%，逾期超過6個月部分，按約定利率20
    %計付違約金。詎紘茂公司自110年9月1日起皆未依約繳付利
    息、清償本金，依約其上開所有借款均喪失期限利益，視為
    全部到期，惟總計尚欠7,664,595元，及如附表二所示之利
    息、違約金。又李軒宇、李采憶為連帶保證人，自應負連帶
    清償責任。為此，爰依消費借貸及連帶保證契約之法律關係
    提起本訴等語。並聲明：被告應連帶給付原告7,664,595元
    ，及如附表二所示之利息、違約金。
三、原告主張之事實，業據其提出授信總約定書2份、連帶保證
    書2份、授信條件通知暨確認書2份、動用申請書11份、（歷
    史）放款利率查詢2份、交易紀錄為證，核屬相符，堪認原
    告之主張為真實。
四、從而，原告依消費借貸及連帶保證契約之法律關係請求被告
    連帶給付如主文第1項所示之金額，為有理由，應予准許。
五、訴訟費用負擔之依據：民事訴訟法第78條、第85條第2項。
中　　華　　民　　國　　111 　年　　3 　　月　　31　　日
                  民事第七庭    法　官　林欣苑

附表一
編號      種類 原貸款金額  (新台幣)  借款期間      利息約定 1 薪資紓困貸款（償還方式：按月本息平均攤還） 120萬元 109年6月3日至112年6月3日 自動用日起6個月內利率為0%，自109年12月3日起依中華郵政2年期定期儲金機動利率加年息1%機動計算   120萬元 109年7月3日至112年7月3日 自動用日起6個月內利率為0%，自110年1月3日起依中華郵政2年期定期儲金機動利率加年息1%機動計算   110萬元 109年8月3日至112年8月3日 自動用日起6個月內利率為0%，自110年2月3日起依中華郵政2年期定期儲金機動利率加年息1%機動計算   50萬元 109年9月3日至112年9月3日 自動用日起6個月內利率為0%，自110年3月3日起依中華郵政2年期定期儲金機動利率加年息1%機動計算 2 租金紓困貸款（償還方式：按月本息平均攤還） 17萬元 109年6月3日至112年6月3日 自動用日起6個月內利率為0%，自109年12月3日起依中華郵政2年期定期儲金機動利率加年息1%機動計算   17萬元 109年7月1日至112年7月1日 自動用日起6個月內利率為0%，自110年1月1日起依中華郵政2年期定期儲金機動利率加年息1%機動計算   17萬元 109年8月3日至112年8月3日 自動用日起6個月內利率為0%，自110年2月3日起依中華郵政2年期定期儲金機動利率加年息1%機動計算   17萬元 109年9月3日至112年9月3日 自動用日起6個月內利率為0%，自110年3月3日起依中華郵政2年期定期儲金機動利率加年息1%機動計算   17萬元 109年10月5日至112年10月5日 自動用日起6個月內利率為0%，自110年4月5日起依中華郵政2年期定期儲金機動利率加年息1%機動計算   15萬元 109年11月3日至112年11月3日 自動用日起6個月內利率為0%，自110年5月3日起依中華郵政2年期定期儲金機動利率加年息1%機動計算  3 短期擔保放款及短期信用放款（償還方式：按月繳息，每月償還定額本金） 597萬元 110年8月10日至111年2月10日 依原告1個月定儲利率指數加年息1.73%計算 

附表二
編號   種類  請求金額即借款餘額（新台幣）     利息         違約金 1 薪資紓困貸款 646,597元 自110年9月3日起至清償日止，按週年利率1.845%計算 自110年10月4日起至清償日止，逾期在6個月以內者，按左列利率10%，逾期超過6個月部分，按左列利率20%計算 2 薪資紓困貸款 737,825元 自110年9月3日起至清償日止，按週年利率1.845%計算 自110年10月4日起至清償日止，逾期在6個月以內者，按左列利率10%，逾期超過6個月部分，按左列利率20%計算 3 薪資紓困貸款 706,539元 自110年9月3日起至清償日止，按週年利率1.845%計算 自110年10月4日起至清償日止，逾期在6個月以內者，按左列利率10%，逾期超過6個月部分，按左列利率20%計算 4 薪資紓困貸款 334,863元 自110年9月3日起至清償日止，按週年利率1.845%計算 自110年10月4日起至清償日止，逾期在6個月以內者，按左列利率10%，逾期超過6個月部分，按左列利率20%計算 5 租金紓困貸款 80,040元 自110年10月3日起至清償日止，按週年利率1.845%計算 自110年11月4日起至清償日止，逾期在6個月以內者，按左列利率10%，逾期超過6個月部分，按左列利率20%計算 6 租金紓困貸款 104,526元 自110年9月1日起至清償日止，按週年利率1.845%計算 自110年10月2日起至清償日止，逾期在6個月以內者，按左列利率10%，逾期超過6個月部分，按左列利率20%計算 7 租金紓困貸款 104,526元 自110年9月3日起至清償日止，按週年利率1.845%計算 自110年10月4日起至清償日止，逾期在6個月以內者，按左列利率10%，逾期超過6個月部分，按左列利率20%計算 8 租金紓困貸款 109,194元 自110年10月3日起至清償日止，按週年利率1.845%計算 自110年11月4日起至清償日止，逾期在6個月以內者，按左列利率10%，逾期超過6個月部分，按左列利率20%計算 9 租金紓困貸款 118,508元 自110年9月5日起至清償日止，按週年利率1.845%計算 自110年10月6日起至清償日止，逾期在6個月以內者，按左列利率10%，逾期超過6個月部分，按左列利率20%計算 10 租金紓困貸款 108,663元 自110年9月3日起至清償日止，按週年利率1.845%計算 自110年10月4日起至清償日止，逾期在6個月以內者，按左列利率10%，逾期超過6個月部分，按左列利率20%計算 11 短期擔保放款及短期信用放款 3,690,651元 自110年9月10日起至清償日止，按週年利率2.53%計算 自110年10月11日起至清償日止，逾期在6個月以內者，按左列利率10%，逾期超過6個月部分，按左列利率20%計算  12 短期擔保放款及短期信用放款 922,663元 自110年9月10日起至清償日止，按週年利率2.53%計算 自110年10月11日起至清償日止，逾期在6個月以內者，按左列利率10%，逾期超過6個月部分，按左列利率20%計算 

以上正本係照原本作成。
如對本判決上訴，須於判決送達後20日內向本院提出上訴狀。如
委任律師提起上訴者，應一併繳納上訴審裁判費。
中　　華　　民　　國　　111 　年　　3 　　月　　31　　日
                                書記官  范煥堂